Ata Reunião Administrativa
Porto, 8 de Fevereiro de 2023

Presentes: Sofia, Pedro, Xico, Suraj, Josa, Alex


Tópicos:
    1. Obras
    2. Kick off
    3. Assembleia Geral
    4. Crowdfunding
    5. Piano
    6. Mandala Cozinha
    7. Seguro

    1. Obras
Chico destaca a necessidade de licenciamento da Camara e das responsabilidades pela parte do senhorio. Já houve duas reuniões na camara com o arquiteto Ricardo e no dia 9/02/2023 haverá outra reunião, na qual Chico e Arq. Ricardo estarão presentes, para consulta da licença de obras antiga do espaço. Chico pergunta ao Pedro se já tem acesso à conta bancária da associação e Pedro responde que não tem. De seguida, questiona Chico do porquê de a conta estar inacessível. Chico responde que não sabe, que já enviou os documentos requeridos para mudança de nome da conta mas que não houve resposta da parte do banco e que no dia a seguir iria ao banco rever a situação.
Chico sugere uma reunião especifica para as obras e todos os presentes concordam. Pedro questiona porque não houve comunicação com ele sobre as situações ilegais que estavam a ocorrer e as decisões tomadas perante as mesmas. Sente-se desconfortável por não ter sido avisado das decisões. Chico explica que arquiteto Ricardo nos está a ajudar com a situação ilícita na Camara e eu há possibilidade de legalizar tudo. Acordou-se, entre todos, marcar uma reunião para o seguimento das obras no dia …

  2. Kick Off

Sofia refere que esteve a trabalhar com o Chico, numa adaptação do texto que anteriormente o Josa tinha criado e que adicionaram um programa de atividades. Pede a todos os presentes que o revejam para se quiserem alterar, adicionar ou mudar algo. Convida Pedro para facilitar um team building no fim de semana do kick off, no qual, Pedro responde que só quando chegar a Portugal terá disponibilidade. Josa diz que criou o texto em 24 de Janeiro e que agora está pronto e com urgência de ser publicado.



3. Assembleia Geral
Chico fala da importância de marcar a assembleia com 15 dias antecedência e que se deve enviar para todos os órgãos socias e sócios o respetivo convite. Josa aponta a necessidade de rever as posições de Cani, JP e Pedro.
Pedro sugere que se pergunte a todos os sócios que temas devem ser abordados na assembleia e que se deve fazer um relatório de contabilidade de 2022. Alex irá realizar o mesmo com ajuda do Pedro.  Pedro vai enviar relatórios antigos para facilitar o processo. Pedro diz que a sua posição nos órgãos sociais depende do modelo administrativo a ser exercido. Existe documentos na Drive com modelos administrativos. O grupo decidiu rever os modelos na próxima reunião dia 20 de Fevereiro ás 19h. Assembleia geral marcada para dia 27 ás 19h.

4. Crowdfunding

Sofia diz que terminou a revisao do ‘’script’’ com o Chico e que há necessidade que todos revejam. Falta adicionar budget e onde iremos direcionar o dinheiro doado. Suraj sugere que não haja limite de dinheiro. Irá decidir-se a necessidade de onde gastamos esse dinheiro à medida que as obras avançem. Pedro sugere ligar ao senhor responsável do projeto de financiamento.

5. Piano
Mãe e filho do Henrique doaram um piano.

6. Kitchen
Alex fala de necessidade de melhoramento de organização da mandala da cozinha e que precisa de ajuda. Sofia compromete-se a ajudar para alcançar mais pessoas para a equipa. Vai tudo correr bem. 

