Ata 30/10

Presentes: Chico, Pedro, Jp, Estevao, Kika, Flor, Daniela, Fabio, Pedro Pereira, Hugo, Daniela


moderador JP
ata eu
tempo pedro pereira
energia Francisco
 
 
JP: eletricidade (max prioridade)
chico: situação do cofre (max prioridade)
pedro teixeira: coordenadores de cada mandala (meio prioridade)
kika: debater a proposta dos residentes (meio prioridade)
daniela: proposta mandala eventos (bandas / artistas que aceitamos etc.) (max prioridade)
pedro pereira: mostrar levantamento de questões gerais que ele se propôs a fazer de forma a clarificar organização etc (meio prioridade)
 
======
TOPICO COFRE:
 
chico foi fazer contas do cofre, cofre aberto, não tinhamos lá um fundo que fomos arrecadando
faltam 230€(?). Alex tinha uma chave do cofre,
Chico põe a hipotese que pode ter sido ele proprio a deixar aberto no Nanan ou Open day
 
Daniela propõe rever método de segurança do cofre
 
Kika propõe começarmos a fazer depositos bancarios recorrentes, ficando apenas com o estritamente necessário no cofre
Chico adiciona que foi a única vez que aconteceu (ter ficado tanto dinheiro no cofre), por descuido
Comprar cofre novo?
Pedro T vinca que deviamos ter um protocolo de gestão do cofre
 
Estevão diz que já desapareceram 2 vezes dinheiro, coisas da cozinha, etc.
 
Para fazer agora quanto a este tópico:
- comprar cofre e mudar de sitio
- protocolo para depositar dinheiro (e quem é o responsável etc.) (kika trata disto)
- paradeiro da outra chave do cofre
 
 
======
TOPICO DANIELA ESCOLHA DO PROGRAMA CULTURAL
 
>que tipo de musica queremos receber no espaço compasso?
> quais são as linhas de orientação no que toca a isto?
 
>fábio e pedro pereira abstêm-se
>pedro teixeira: permacultura, espiritual, musica de reza, musica do mundo, farró(?), latinas, etc.
>manter postura de consciência, não servir demasiado alcool, etc.
não deixar ir para além do limite que é a cultura da casa (alcool, drogas, ruido, comportamento)
>JP: concorda com Pedro, e adiciona evitar ao maximo a percursão, evitar tbm a amplificação mas que ainda dá para acomodar
>Francisco: concorda com Pedro e JP, e adiciona que operamos sem licença de som, como tal temos que ter cuidado
proposta tem que estar alinhada com a cultura e missão do compass, que não sai desse âmbito
evitar percursão, evitar ruido. acustica, guitarra, piano, reggae
>Pedro Pereira adiciona que no bar deveria haver outras opções sem alcool para alem de agua
>Flor adiciona que temos que perceber se o artista traz publico ou não, para não estarmos a gastar tempo/dinheiro para nada
>Estevão diz que existem baterias eletronicas para regular som etc, algo a ter em conta
E também que a sala reverbera bastante, (e há que ter cuidado para não incomodar vizinhos) (não sei se apanhei bem isto)
 
 
=======
TOPICO ELETRICIDADE
 
JP propõe organizar esta semana até à próxima reunião um mapa de eletricidade para eletrificar a sala e a cozinha (1 tomada não chega na cozinha)
Focar na energia (tomadas) apenas, e esquecer o resto para já (em vez de pensar também nas calhas, eletrodomesticos, etc.), mas sim na energia apenas
Pedro comenta que já existe um plano para isso (tomadas sala etc.)
JP continua dizendo que querem planeamento na sala
JP propõe algumas alterações no plano da Eletricidade mencionado pelo Pedro
Pedro está de acordo com fazer o plano de eletricidade para a sala
Pedro, relembrando a reunião passada e o que mencionou da eletricidade, diz que não consegue continuar a trabalhar assim com N tarefas repetidas a serem feitas por pessoas diferentes
Relembra também que ele se propôs a fazer este plano todo com alguns termos acordados (receber algum dinheiro da câmara). 
Que já anda a fazer isto há 1 ano, já se arrasta por falta de decisão, e que é ainda pior pelo facto de andar pessoas a também fazer esse trabalho, e sense o seu trabalho ineficiente (o que não é aceitável de momento para a situação pessoal dele)
Sugere fazermos um passeio pelo compasso para mostrar o plano dele, e começarmos a fazer decisões etc.
Pedro realça que temos que tomar decisões definitivas para a eletricidade, e não faz as coisas apressadamente
JP ficou de marcar uma data para ir ao compasso falar do plano etc.
Pedro não consegue nas proximas 3 semanas, mas diz que não há estrita necessidade de estar presenta,
mas que gostaria de ser consultado para então validar o planeamento
 
 
Conclusões:
> levantamento das necessidades da eletricidade
> pedir feedback ao pedro
> pedro vai enviar um documento com necessidades / questões previamente feito por ele


