Ata reunião de eventos de dia 06/08/2024

Presentes:
Josa
Daniela 
Telma
Assuntos em mesa:
Comunicar ao Suraj ajustes a serem feitos na caixa de email pois continua a não estar boa para nossa melhor fluiddez, o que çemantamos pois interfere no nosso flow numa altura que temos imenso entre mãos.

Enviamos mensagem ao Suraj durante a reunião e ele acabou por entrar e nos ajudr a resolvera  questão.
Foi dado conselho dele para que voltemos a usar o Teams pois é mais eficiente segundo a orientação dele.
Discutimos a divisão de resposta nos emails e iremos no agilizar
Estamos com dificuldade em nos organizar melhor, mas estamos a fazer o melhor que conseguimos, espero que tudo estabilize com a melhoria da caixa de email.
Falamos sobre a Sofia Miranda e sua ausência, talvez não esteja a conseguir continuar com este compromisso de ajudar a euipa e não podemos contar com ela de momento, recisamos assim perceber as respostas que ela tinha em mão pra dar seguimento .
Foi reforçado que toda gente sejam da equipa, família ou novas propostas, todas devem ser enviadas para o email da equipa para facilitar nossa comunicação como equipa e para não sobrecarregar o contactoo pessoal de nenhum de nós.
O João Garcia mostrou se disponível e com interesse para integrar a tarefa de organizar as equipas para os eventos, e será comunicad pelo Josa essa mesma possibilidade.


